臺灣屏東地方法院刑事判決　　　　　　　　　　　　九十三年度簡上字第一五八號
　　上　訴　人　臺灣屏東地方法院檢察署檢察官
　　被　　　告　甲○○　男　四.
右列上訴人因被告恐嚇案件，不服本院九十三年度簡字第一四0二號中華民國九十三
年十月二十六日第一審判決（聲請簡易判決處刑案號：九十三年度偵字第三二八號、
第三二九號），提起上訴，本院管轄之第二審合議庭，認為應適用通常程序自為判決
如左：
     主  文
原判決撤銷。
甲○○以加害生命之事，恐嚇他人，致生危害於安全，處拘役拾日，如易科罰金，
以參佰元折算壹日。
     事  實
一、甲○○與丙○○曾有姻親關係（甲○○之弟弟林椅楠與丙○○之姊姊許子慈原為
    夫妻，二人於民國八十九年七月四日協議離婚），為林椅楠與許子慈離婚之事而
    不睦，屢有爭執，於九十一年九月一日下午四時至六時許間某時，在屏東縣林邊
    鄉○○路十九號甲○○住處，甲○○以設於上開住處之（○八）0000000
    號電話，撥打設於屏東縣屏東市○○路三五五號丙○○住處之（○八）0000
    000號電話，騷擾丙○○（違反社會秩序維護法部分，業經本院以九十一年度
    屏秩字第二八號判處罰鍰新台幣六千元確定），甲○○竟於電話中恫稱：「你已
    有傳，我也有傳，打死誰，誰都不要緊」「我看把孩子潑硫酸我很興奮」等語，
    以加害丙○○及其子女生命之事，恐嚇丙○○，使之心生畏懼，致生危害於其安
    全。
二、案經乙○○訴請臺灣屏東地方法院檢察署檢察官偵查聲請簡易判決處刑。
     理  由
一、訊據被告甲○○於警詢、偵查及本院審理中固坦承於右揭時、地，致電被害人丙○○，並對丙○○稱：「你已有傳，我也有傳，打死誰，誰都不要緊」「我看把
    孩子潑硫酸我很興奮」等語之事實，惟矢口否認有恐嚇之犯意，辯稱：伊沒有恐
    嚇的意思，只是氣話云云。
二、惟查：右揭犯罪事實，業經丙○○之父乙○○指訴甚詳，並經被害人丙○○於警
    詢、偵查及本院審理中指述綦詳，並有電話錄音帶一捲及電話錄音譯文一份在卷
    足憑，而上開錄音帶經臺灣屏東地方法院檢察署檢察事務官勘驗後，確有：「你
    已有傳，我也有傳，打死誰，誰都不要緊」「我看把孩子潑硫酸我很興奮」等語
    ，有勘驗筆錄附卷可稽。又上開言語，依社會通念，堪認是恐嚇言詞，足使丙○○心生畏懼而危害其安全。且刑法第三百零五條之恐嚇危害安全罪，係指受惡害
    通知者，因受恐嚇而產生安全上之危險與實害，在恐嚇者而言，不必真有加害之
    意思，更不能真有實施加害之行為，是被告所辯，自無卸其恐嚇行為之違法性及
    構成要件之該當性。此外，復有離婚協議書、本院九十一年度屏秩字第二八號裁
    定一份附卷可稽。本案事證明確，被告犯行應堪認定。
三、核被告甲○○所為，係犯刑法第三百零五條之恐嚇危害安全罪。
四、原審據以論科，固非無見。惟查被告於同一次電話中對丙○○所言「我看把孩子
    潑硫酸我很興奮」等語，雖僅將惡害通知丙○○，並未對丙○○之子女為惡害之
    通知，惟仍致丙○○心生畏懼，其被害人係丙○○，而非丙○○之子女，此部分
    就丙○○而言，仍應構成恐嚇危害於安全罪。原審認被告並無透過丙○○轉告恐
    嚇其子女之事，此部分言詞不構成犯罪，不另為無罪之諭知云云，尚有未洽。檢
    察官依乙○○之請求提起上訴，指摘原判決量刑輕縱，雖無理由，惟原判決既有
    上述可議之處，自應予撤銷改判。爰審酌被告僅因細故即率爾出言恐嚇之犯罪動
    機、目的、恐嚇之言詞較原審增加，及上訴後已見悔意之犯後態度等一切情狀，
    量處如主文所示之刑，並諭知易科罰金之折算標準。又被告雖當庭表示要向乙○○道歉，惟為乙○○當庭拒絕，尚未取得乙○○及被害人丙○○之諒解，本件不
    宜宣告緩刑，併予敘明。
據上論斷，應依刑事訴訟第四百五十五條之一第三項、第三百六十九條第一項前段、
第三百六十四條、第二百九十九條第一項前段，刑法第三百零五條、第四十一條第一
項前段，罰金罰鍰提高標準條例第一條前段、第二條，判決如主文
本案經檢察官林津鋒到庭執行職務。
中　　　華　　　民　　　國　　九十三　　年　　十  二　月　　三  十  一  日
                                      臺灣屏東地方法院刑事第七庭
                                          審判長法  官  吳水木
                                                法  官  林世民
                                                法  官  許心
右正本證明與原本無異。
不得上訴。
                                                書記官  唐明煌
中　　　華　　　民　　　國　　九十三　　年　　十  二　月　　三  十  一  日
附錄本判決論罪科刑法條全文
刑法第三百零五條：
以加害生命、身體、自由、名譽、財產之事，恐嚇他人，致生危害於安全者，處二年
以下有期徒刑、拘役或三百元以下罰金。
